臺灣高雄地方法院刑事判決　　　　　　　　　　　　九十一年度訴緝字第一三○號
　　公　訴　人　臺灣高雄地方法院檢察署檢察官
　　被　　　告　甲○○
右列被告因違反兒童及少年性交易防制條例案件，經檢察官提起公訴（八十九年度偵
字第一七七九九號、第二三六三八號、第二三六三四號、第二三六三五號、第二三六
三六號、第二三六三七號、九十年度偵字第四六七七號）及移送併辦（臺灣臺南地方
法院檢察署九十年度偵字第一二八五○號、第一四五九五號、九十一年度偵字第一一
一三號），本院判決如左：
    主  文
甲○○共同連續以廣告物，散布足以引誘、暗示促使人為性交易之訊息，處有期徒刑
壹年陸月，緩刑肆年，緩刑期間內交付保護管束。
扣案之色情小廣告共壹仟參佰玖拾捌張，均沒收之。
    事  實
一、甲○○基於以廣告物、散布足以引誘、媒介使人為性交易之訊息之概括犯意，共
    同與左列之人先後為左列之違反兒童及少年性交易防制條例之行為：
（一）於民國八十九年七月中旬起，受僱於鄭開良及張勇勝（另經本院九十年度訴字
      第二四一一號分別判處鄭開良有期徒刑二年，張勇勝有期徒刑一年四月）所開
      設之「皇佳美容名店」任職服務生，另以每小時新臺幣（下同）八十元之代價
      ，與陳昭志（亦經本院九十年度訴字第二四一一號判處有期徒刑十月，緩刑三
      年）基於犯意之聯絡，由二人分別騎乘機車，在高雄市○○街道旁，合力將鄭
      開良及張勇勝所提供內容正面為「美體、解剖」字樣、反面印有「性感小野貓
      、不負期待達成任務、洽詢專線0000000000」字樣，並印有穿著清
      涼衣服女人或站或躺之圖樣，及正面內容為「綺麗春光、強棒出擊、盡在優質
      美女、專線0000000000」、反面印有「魅惑、傳說、驚豔0000
      000000」等具性暗示，足以引誘、暗示促使人為性交易之小廣告放置在
      停放之汽車前窗玻璃或車窗上，嗣為警於八十九年八月五日，在「皇佳美容名
      店」查獲，並扣得色情小廣告九百張。
（二）復於九十年十一月二日十一時許，與黃明良（由臺灣臺南地方法院檢察署偵辦
      ）共同與姓名年籍不詳，綽號「小陳」之成年男子，基於犯意之聯絡，由甲○
      ○及黃明良二人共乘機車，在臺南縣市○街道，二人以一張一元之代價，合力
      將「小陳」所提供，載有「偷情小包廂、不吐不快、要吐就快、000000
      0000」、「危機、喂雞、世界大戰等您來拯救0000000000」、
      「１８禁性感豪放女、「讓」的可以、未滿十八歲請勿試000000000
      0」、「高校短裙美少女、翹課中、0000000000」等四種具有性暗
      示，足以引誘、暗示促使人為性交易之小廣告放置在停放之汽車前窗玻璃上方
      式散布，嗣為警於同日十三時三十分，在臺南市○○路○段十五號前查獲，並
      扣得前述四種小廣告共七十六張（移送併辦部分誤載為九十二張）。
（三）又於九十年十二月十二日七時五十分許，與陳俊璁（由臺灣臺南地方法院檢察
      署偵辦）基於犯意之連絡，由二人共同騎乘機車，在臺南市○區○○路二段附
      近，以每人五百元之代價，合力將前述「小陳」所提供，載有「高校短裙美少
      女、翹課中、0000000000」、「耶誕大餐、訂位專線、00000
      00000」、「ＣＡＬＬ  ＩＮ嗯、不要停、0000000000」、「
      我想通了、你想通了嗎？想通專線、0000000000」等四種具有性暗
      示，足以引誘、暗示促使人為性交易之小廣告放置在停放之汽車前窗玻璃上方
      式散布，嗣為警於同日七時五十分許，在臺南市○區○○路二段一○九號前查
      獲，並扣得前述四種小廣告共三百六十七張。
（四）再於九十一年一月二十二日十時四十分許，以每散發一張可得一元之代價，受
      僱於前述「小陳」之人，獨自騎乘機車在臺南市區內，以將「小陳」所提供，
      載有「紅唇族、0000000000」字樣並印有嘴唇之圖樣具有性暗示，
      足以引誘、暗示促使人為性交易之小廣告放置在停放之汽車前窗玻璃上方式散
      布，嗣為警於同日十三時五十五分許，在臺南市○區○○路二段一一六號前查
      獲，並扣得前述小廣告共五十五張。
二、案經高雄市政府警察局新興分局移送臺灣高雄地方法院檢察署檢察官偵查起訴，
    及臺南市警察局第二分局、第五分局移送臺灣臺南地方法院檢察署移送併案審理
    。
    理  由
一、右揭事實，迭據被告甲○○於警訊及本院審理時坦承不諱，核與共犯陳昭志於警
    訊及本院審理時、共犯黃明良及陳俊璁分別於警訊供述之情節相符，復有如事實
    欄一、二、三、四、所載之色情廣告物共一千三百九十八張扣案可稽。而上開廣
    告物，於客觀上已足使一般人望而即知其為性交易之廣告，而足以引誘、媒介、
    暗示促使人為性交易，因之，本件事證明確，被告犯行堪以認定，應予依法論科
    。
二、核被告甲○○所為，係犯兒童及少年性交易防制條例第二十九條以廣告物散布足
    以引誘、暗示促使人為性交易之訊息之罪。被告與陳昭志、鄭開良及張勇勝間就
    前述（一）之犯行，被告與黃明良及陳俊璁與綽號「小陳」者間就前述（二）及
    （三）之犯行，被告與綽號「小陳」者間就前述（四）之犯行，分別有犯意聯絡
    及行為分擔，為共同正犯。被告所為四次犯行，時間緊接，所犯罪名相同，顯係
    出於概括之犯意為之，為連續犯，爰依刑法第五十六條之規定論以一罪，並加重
    其刑。另公訴人雖未就被告（二）、（三）、（四）部分之犯罪事實提起公訴，
    惟檢察官就犯罪事實一部起訴者，其效力及於全部，此部分犯行，經核與前開起
    訴論罪部分具有連續犯之裁判上一罪關係，且經移送併辦到院（九十年度偵字第
    一二八五○號、第一四五九五號、九十一年度偵字第一一一三號），本院自應併
    予審理，附此敘明。爰審酌被告犯罪為圖營利，受僱於人而散布足以使人為性交
    易之廣告物，所為侵害社會善良風俗，惟犯後坦承犯行、態度良好及犯罪之手段
    ，所得利益等一切情狀，量處如主文所示之刑，以資懲儆。末查被告前均未曾受
    有期徒刑以上刑之宣告，有臺灣高等法院被告全國前案紀錄表及臺灣高雄地方法
    院檢察署刑案資料查註記錄表各一份在卷可稽，經此教訓應知警惕，當無再犯之
    虞，本院因認對被告所處之刑，以暫不執行為適當，爰併宣告緩刑四年，以啟自
    新。惟為確保其不再重蹈覆轍，有交付專人輔導之必要，併予諭知其於緩刑期間
    交付保護管束。
三、至扣案之具有性暗示之小廣告一千三百九十八張，均係供本件犯罪所用之物，雖
    非被告所有，然屬共犯鄭開良、張勇勝及綽號「小陳」所有之物，均應依刑法第
    三十八條第一項第二款規定沒收。
據上論斷，應依刑事訴訟法第二百九十九條第一項前段、兒童及少年性交易防制條例
第二十九條，刑法第十一條前段、第二十八條、第五十六條、第七十四條第一款、第
九十三條第一項、第三十八條第一項第二款，判決如主文。
本案經檢察官劉文婷到庭執行職務。
中      華      民      國      九十一      年    十    月      二      日
                                  臺灣高雄地方法院刑事第四庭
                                  法  官  楊宗翰
右正本證明與原本無異。
如不服本判決，應於判決送達後十日內，向本院提出上訴狀。
                                      書記官  陳怡真
中      華      民      國      九十一      年    十    月      二      日
兒童及少年性交易防制條例第二十九條
以廣告物、出版品、廣播、電視、電子訊號、電腦網路或其他媒體，散布、播送或刊
登足以引誘、媒介、暗示或其他促使人為性交易之訊息者，處五年以下有期徒刑，得
併科新台幣一百萬元以下罰金。
